臺灣雲林地方法院刑事判決　　　　　　　 96年度易字第474號
公　訴　人　臺灣雲林地方法院檢察署檢察官
被　　　告　丙○○
上列被告因違反家庭暴力防治法等案件，經檢察官聲請簡易判決
處刑（96年度偵字第2067號），本院認不宜以簡易判決處刑，改
依通常程序審理，判決如下：
    主  文
丙○○違反法院依家庭暴力防治法所為禁止實施家庭暴力、禁止
騷擾之聯絡行為之通常保護令裁定，處拘役伍拾日，如易科罰金
，以新臺幣壹仟元折算壹日。
被訴毀損部分公訴不受理。
    事  實
一、丙○○與丁○○係夫妻，2 人間具有家庭暴力防治法第3 條
    第1 款所定之家庭成員關係。丙○○前因家庭暴力行為，經
    本院依修正前家庭暴力防治法第13條之規定，於民國95年9
    月22日以95年度家護字第280 號核發民事通常保護令，裁定
    ：「相對人（即丙○○）不得對被害人丁○○實施身體或精
    神上不法侵害之行為。相對人不得直接或間接對於被害人丁○○為騷擾、通話、通信之聯絡行為。相對人最少應遠離下
    列場所1 百公尺：被害人住居所（地址：雲林縣斗六市○○
    里○○路100 巷1 弄40號2 樓）。」且該保護令有效期間為
    1 年，詎丙○○收受後不服提起抗告，經本院於96年1 月9
    日以95年度家護抗字第13號裁定，廢棄原裁定關於「相對人
    不得直接或間接對於被害人丁○○為通話、通信之聯絡行為
    」及「相對人最少應遠離下列場所1 百公尺：被害人住居所
    （地址：雲林縣斗六市○○里○○路100 巷1 弄40號2 樓）
    」等部分，並駁回其餘抗告部分，丙○○收受後不服提起再
    抗告，經本院於96年2 月9 日以95年度家護抗字第13號裁定
    駁回其再抗告而確定在案，而丙○○收受後明知本院所核發
    前開令其不得對丁○○實施身體或精神上不法侵害之行為、
    不得直接或間接對於丁○○為騷擾之聯絡行為之通常保護令
    已有確定效力，在保護令有效期間內，仍於96年4 月12日下
    午2 時30分許，駕駛拼裝車1 輛至丁○○上開住處後門停放
    ，因大門電鈴已損壞且聽見屋內有人聲，遂以行動電話撥打
    屋內所裝設之市內電話，惟當時在屋內之其女林佳玉及同居
    男友甲○○因擔心丙○○鬧事，均不願接聽其電話，甲○○
    並將大門鎖住，且通知林佳玉先行報警，詎丙○○竟基於違
    反保護令之犯意，將上開拼裝車之車斗升高，爬到該車斗上
    ，以不詳方法開啟後門之防盜窗，爬入屋內，而未經丁○○
    或其他有同意權人之允許進入該住宅（侵入住宅部分未據告
    訴），再以放置在廚房外之折疊桌1 張打破廚房之窗戶1 扇
    後（毀損部分業經丁○○於本院審理中撤回告訴，詳後述）
    ，將手伸入廚房內打開廚房之門鎖進入廚房，以此方式對丁○○為精神上不法侵害及間接擾騷行為，而林佳玉、甲○○
    聽聞玻璃破掉之聲音後，欲至廚房查看，與丙○○在1 樓樓
    梯口相遇，丙○○即責備林佳玉、甲○○為何不接聽電話，
    雙方發生爭執，甲○○遂與丙○○發生扭打，嗣經警員到場
    處理，而丁○○亦因林佳玉、甲○○之電話通知而返回住處
    ，並質問丙○○「你來這裡做什麼？」等語，詎丙○○又接
    續違反保護令之同一犯意，以右手握拳伸至丁○○胸口，作
    勢要打丁○○2 次，並反問「做啥小？」（台語）等語，以
    此方式對丁○○為精神上不法侵害及直接騷擾行為，甲○○
    見狀又上前與丙○○發生扭打，2 人並分持鐵鏟及廣告招牌
    作為武器，致雙方身體均受有傷害（均未據告訴），嗣經警
    員制止並將2 人帶回派出所製作筆錄。
二、案經丁○○訴由雲林縣警察局斗六分局報告臺灣雲林地方法
    院檢察署檢察官偵查後聲請簡易判決處刑。
    理  由
甲、程序部分
壹、按被告以外之人於審判外之陳述，雖不符前4 條之規定，而
    經當事人於審判程序同意作為證據，法院審酌該言詞陳述或
    書面陳述作成時之情況，認為適當者，亦得為證據，刑事訴
    訟法第159 條之5 第1 項定有明文。其立法意旨在於傳聞證
    據未經當事人之反對詰問予以核實，原則上先予排除。惟若
    當事人已放棄反對詰問權，於審判程序中表明同意該等傳聞
    證據可作為證據，基於尊重當事人對傳聞證據之處分權，及
    證據資料愈豐富，愈有助於真實發見之理念，且強化言詞辯
    論主義，使訴訟程序得以順暢進行，上開傳聞證據亦均具有
    證據能力。經查，被告丙○○及檢察官就本院所引用下列被
    告以外之人於審判外之陳述，於審判程序均同意作為證據，
    且本院審酌此等證據資料作成時之情況，均無不法之情事，
    且與待證事實具有關聯性，認為適宜作為本案之證據，故均
    有證據能力，合先敘明。
乙、實體部分
壹、有罪部分
一、訊據被告固坦承於上開時間進入告訴人丁○○住處，且與其
    女兒林佳玉之男友甲○○發生口角及肢體衝突之事實，惟矢
    口否認有何違反保護令之犯行，於警詢及偵訊中先辯稱：我
    到告訴人住宅是要通知他去領郵局郵件，是我女兒林佳玉開
    門我才進去的，我沒有打破玻璃云云；嗣於本院準備程序中
    改稱：當天因為我要拿西給我女兒才去那裡，當時告訴人不
    在家，我女兒的男朋友在那邊和我吵架，後來我們有和解，
    玻璃是我們吵架時碰到而壞掉，告訴人回來後說沒有關係云
    云；至本院審理中復改稱：那天是有掛號的信件來，我才去
    叫告訴人去郵局拿信件，我沒有打擾告訴人的意思，當時我
    打了3 通電話都沒有人接，而且裡面有人在說話，我打開前
    門看看，發現門沒有鎖，我才從前門進去，我不是從廚房的
    門進去，我不知道玻璃是誰打破，我跟甲○○吵時，告訴人
    都不在，後來我們出來大馬路吵架，我準備要回家，告訴人
    才回家，當時我已經在車上，甲○○要拿我的車鑰匙，我們
    才打起來，跟告訴人都沒有關係，我只有跟他說郵局通知單
    的事，我們常常半路碰到，如果要打他，在半路就可以打，
    我從法院回去後，看到他在修理玻璃，我有幫他支付修理費
    2 百多元云云。
二、經查：
  (一)被告前經本院以95年度家護字第280 號核發民事通常保護令
    ，裁定被告不得對告訴人實施身體或精神上不法侵害之行為
    、不得直接或間接對於告訴人為騷擾、通話、通信之聯絡行
    為、最少應遠離告訴人上開住處1 百公尺，且該保護令有效
    期間為1 年，經被告提起抗告後，經本院以95年度家護抗字
    第13號裁定廢棄原裁定命被告不得直接或間接對於告訴人為
    通話、通信之聯絡行為及最少應遠離告訴人上開住處1 百公
    尺等部分，並駁回其餘抗告部分，經被告提起再抗告後，經
    本院以95年度家護抗字第13號裁定駁回其再抗告而確定在案
    ，且前開裁定均已合法送達於被告等事實，業經本院調取本
    院95年度家護字第280 號、95年度家護抗字第13號案卷後核
    閱無誤，且為被告所不否認，則被告應已知悉前開令其不得
    對告訴人實施身體或精神上不法侵害之行為、不得直接或間
    接對於丁○○為騷擾之聯絡行為之通常保護令裁定已有確定
    效力，且仍在有效期間之事實，堪以認定。
  (二)又被告於前揭保護令有效期間內之96年4 月12日下午2 時30
    分許，未經允許進入告訴人上開住處，並於告訴人返家後與
    告訴人發生衝突乙情，亦有下列證據為證：
    (1)證人甲○○於本院審理中證稱：那天我在1 樓看電視，林
      佳玉在2 樓，我聽到被告的拼裝車的聲音，跑去廚房看，
      看到他的車在外面，我衝到1 樓把2 道門都鎖上，上去跟
      林佳玉說被告來了，叫他順便報警，要警察趕他走，我從
      窗戶看到他在打電話，而且市內電話也有顯示他的號碼，
      我故意不接，被告車子停在防盜窗下面，他把車斗升高，
      爬到車斗上用防盜窗，我進去問林佳玉有無報警，不到幾
      秒鐘，就聽到玻璃破掉，當時後門的防盜窗及廚房的門窗
      都有鎖上，廚房的門窗是我當天接近中午時，去外面更換
      熱水器的電池進來時鎖的，防盜窗是告訴人之前就有說他
      都會鎖住，我沒有看到被告爬進來，等我下來時，被告已
      經在樓梯了，他問我為何不接電話，我說為何要接你的電
      話，後來我與被告在樓中樓的地方扭打，林佳玉在勸架，
      約隔半小時，1 個警察先騎機車來，警察來後我有去看廚
      房的情形，門已經沒有鎖，玻璃破掉的窗戶沒有打開，如
      果手從破掉的地方伸進去可以摸到門鎖，警察來了之後，
      告訴人才回來，是林佳玉打電話給他，我有搶過來聽，說
      被告已經來了，告訴人回來時很生氣，跟被告說你又回來
      幹什麼，被告說叫告訴人去拿東西，兩人發生口角，我看
      到被告拉告訴人胸口的衣服，還用腳踹告訴人肚子1 下，
      告訴人退後很多步，我就過去把被告推開，我們兩個又開
      始在停車場扭打，我去拿鐵鏟，警察制伏我們，並派1台
      警車載我們去警局，我從警局回來後，林佳玉說玻璃是用
      廚房外面的桌子打破，因為那張桌子之前沒有壞，後來下
      面支撐的桌腳壞掉，桌子是正方形約60公分、折疊式的等
      語。
    (2)另據證人林佳玉於本院審理中證稱：當時我在2 樓，甲○○在1 樓的客廳，我聽到玻璃聲才下來，看到被告從廚房
      走到通往2 樓的樓梯，已經在樓梯口，甲○○也從客廳走
      到廚房，我看到廚房的1 面窗戶已經破掉，廚房的門關著
      的，當時我們家電鈴壞掉，大門有2 道，外面類似紗窗，
      裡面是鐵門，鐵門有鎖，我們有裝中興保全，開門會有「
      嗶」的聲音持續3 秒，在2 樓也能聽到，我沒有聽到開門
      的聲音，且廚房後面防止小偷進入的圍欄也有鎖住，被告
      好像是拿鑰匙打開圍欄，用告訴人放在廚房後面1 張可以
      收起來的小桌子打破廚房的窗戶，手伸進去打開廚房的門
      ，再從廚房的門進來，因為小桌子在被告來之前桌腳是好
      的，後來小桌子的桌腳歪掉，被告進來後先走上2 樓，馬
      上又走下來，問我們為何打電話都不接，我說我在樓上，
      甲○○說看到不熟的電話他不會接，被告不小心揮到我的
      肚子，甲○○才抓狂還手，他們中間有休息，各打各的電
      話，我跟甲○○都有報警，過5 至10分鐘來了1 個警察，
      他問被告來這裡做什麼，被告說要拿信來，我跟警察說他
      打破廚房的窗戶，警察勸被告趕快把信交一交就可以走了
      ，被告沒有把信拿出來，我看到被告進來玻璃破掉時，就
      趕快打電話給告訴人，警察來後，告訴人才回來，那時候
      我走進去房間拿錢要去買相機，沒有看到被告和告訴人說
      話的情形，後來我去買相機，沒有看到被告及甲○○又打
      起來，我回來後只剩下告訴人在家裡，被告及甲○○已經
      去派出所等語。
    (3)告訴人則於本院審理中具結證稱：當天被告去我家時，我
      去挖菜還沒有回來，我回來時，看到一樓廚房地上都是玻
      璃，當時有我女兒林佳玉、未來的女婿甲○○、派出所的
      1 個警員及被告在場，被告要去停車場開車，甲○○把他
      鑰匙拿起來，問他要去那裡，叫他要去做筆錄，後來在客
      廳時，甲○○說林佳玉肚子這麼大，叫被告不要撞到他，
      兩個人又在大小聲，當天被告沒有拿信給我，是我先問被
      告回來做什麼，東西好好的，為什麼要弄破，他就右手握
      拳往前伸到我的胸口前，距離約20公分，比2 次，作勢要
      打我，但是還沒有打我，並問我「做啥小？」（台語），
      我退後到旁邊不理他，他就沒有說別的，我們當天只有這
      些對話，後來他與甲○○繼續打架，甲○○拿鐵鏟，他拿
      有小勾勾的木棍等語。
    (4)經核證人甲○○、林佳玉所證述前揭發現被告進入告訴人
      上開住處之經過大致相符，且上開住處廚房之窗戶1 扇玻
      璃已破損掉落地面之情形，亦有警卷所附現場照片2 張附
      卷可稽；再參以被告於警詢及偵訊中先供稱：是我女兒林
      佳玉開門我才進去的，我沒有打破玻璃云云，於本院準備
      程序中即改稱：玻璃是我和我女兒的男朋友吵架時碰到而
      壞掉云云，至本院審理中復改稱：當時我打了3 通電話都
      沒有人接，而且裡面有人在說話，我打開前門看看，發現
      門沒有鎖，我才從前門進去，我不是從廚房的門進去，我
      不知道玻璃是誰打破云云，先後3 次所辯均不相符，顯係
      事後卸責之詞而不足採信，據此足認證人甲○○、林佳玉
      所證述當時前門及後面之防盜窗均已上鎖，是在聽聞廚房
      玻璃破掉之聲音後，立即發現被告進入屋內乙情，確與事
      實相符而堪以採信。又依前開現場照片所示，從該玻璃破
      損之處與門鎖之距離判斷，如自該破損之處伸手進入廚房
      應可開啟窗戶旁之門鎖，再佐以證人甲○○證述目睹被告
      將拼裝車停在防盜窗下面，把車斗升高後，爬到車斗上用
      防盜窗乙情，及證人林佳玉證述事後發現告訴人原本放在
      廚房後面之折疊桌桌腳歪掉乙情，足見被告確係以爬到拼
      裝車之車斗上，以不詳方法開啟後門之防盜窗，爬入屋內
      ，再以放置在廚房外之折疊桌打破廚房窗戶之玻璃後，伸
      手入內打開廚房之門鎖進入廚房之非法方式，而未經允許
      進入告訴人之住處之事實無訛。
    (5)又當日告訴人返家後，被告確有與告訴人發生衝突乙事，
      已據告訴人及證人甲○○證述如上，雖證人甲○○所證述
      被告拉告訴人胸口的衣服，並用腳踹告訴人肚子1 下乙情
      ，與告訴人所證述被告右手握拳伸到告訴人胸口前距離約
      20公分處，作勢要打告訴人2 次，並問告訴人「做啥小？
      」（台語）等語乙情稍有不符，惟就被告與告訴人之衝突
      係以告訴人質問被告為何至其住處而起，及以告訴人退後
      而結束，2 人之證述則屬一致，再佐以告訴人本身乃發生
      衝突之一方，對於實際事發經過應較在旁觀看之證人甲○○更為明瞭，證人甲○○就被告及告訴人近距離間所發生
      之衝突，實有可能因當時所處位置之角度、距離而產生誤
      解，故告訴人此部分證述應較為可採，則被告當日確有以
      右手握拳伸至告訴人胸口前距離約20公分處，作勢要打告
      訴人2 次，並問告訴人「做啥小？」（台語）等語之事實
      ，堪以認定，被告空言否認此節亦不足採信。
  (三)按家庭暴力：指家庭成員間實施身體或精神上不法侵害之行
    為；騷擾：指任何打擾、警告、嘲弄或辱罵他人之言語、動
    作或製造使人心生畏怖情境之行為，家庭暴力防治法第2 條
    第1 款、第3 款分別定有明文。本件被告於前揭保護令有效
    期間內，以爬到拼裝車之車斗上，以不詳方法開啟後門之防
    盜窗，爬入屋內，再以放置在廚房外之折疊桌打破廚房窗戶
    之玻璃後，伸手入內打開廚房之門鎖進入廚房之非法方式，
    而未經允許進入告訴人之住處，雖未直接與告訴人發生衝突
    ，但已嚴重影響告訴人之居住安寧，進而使告訴人對人身安
    全產生疑慮，自屬對告訴人為精神上不法侵害及間接擾騷之
    違反保護令之行為。另被告於同日告訴人返家後，質問其為
    何進入開住處時，以右手握拳伸至告訴人胸口前距離約20公
    分處，作勢要打告訴人2 次，並問告訴人「做啥小？」（台
    語）等語，而與告訴人發生近距離之衝突，以被告前已因家
    庭暴力事件經本院核發保護令之情判斷，被告上開舉動亦足
    使告訴人心生畏懼，而屬對告訴人為精神上不法侵害及直接
    騷擾之違反保護令之行為。至被告所辯當日係為通知告訴人
    領取郵件，始至告訴人上開住處乙節，無論是否屬實，均不
    足以正當化其前開違反保護令之行為。另被告進入告訴人上
    開住處後，與甲○○發生肢體衝突，致雙方均受有傷害部分
    ，均未據告訴，且雙方嗣後已成立調解，固有雲林縣斗六市
    調解委員會調解書及被告之診斷證明書各1 份在卷可按，惟
    此與被告前揭違反保護令之行為，事屬兩事，亦不足為有利
    被告之認定。綜上所述，本案事證明確，被告犯行堪以認定
    。
三、論罪科刑
  (一)查被告與告訴人為夫妻，2 人間具有家庭暴力防治法第3 條
    第1 款所定之家庭成員關係。又被告雖係違反本院依修正前
    家庭暴力防治法第13條之規定所核發之保護令，惟被告行為
    時，家庭暴力防治法已於96年3 月28日修正公布，修正後將
    舊法第50條移列為新法第61條，並配合修法時關於通常保護
    令及暫時保護令規定之條號更動，新法第61條將舊法第50條
    條文中「違反法院依第13條、第15條所為下列之裁定」，修
    正為「違反法院依第14條第1 項、第16條第3 項所為之下列
    裁定」，實質內容並無變更，兩者尚不生新舊法比較之問題
    ，是核被告上開非法侵入告訴人住處，並於告訴人返家後與
    之發生衝突等所為，係犯修正後家庭暴力防治法第61條第1
    款、第2 款之違反保護令罪。
  (二)被告先非法侵入告訴人住處，繼之與返家之告訴人發生衝突
    ，先後2 個行為，時間緊接，地點相同，顯係基於單一之違
    反保護令之犯意，接續進行同一犯罪，而侵害同一法益，為
    接續犯，屬實質上1 罪。
  (三)被告於同一時間違反同一民事通常保護令裁定，而違反家庭
    暴力防治法第61條所規定之2 款裁定內容，仍只構成1 違反
    保護令罪。
  (四)檢察官雖未就被告與返家之告訴人發生衝突而違反保護令之
    犯罪事實聲請簡易判決處刑，惟此部分既與聲請簡易判決處
    刑部分有實質上1 罪關係，而為聲請效力所及，本院自得併
    予審理。
  (五)本院審酌被告未能本於相互尊重精神，理性解決婚姻、家庭
    生活之問題，竟漠視法院核發之保護令，而為前揭違反保護
    令之行為，造成被害人生活莫大之不安，所為實屬不該，且
    犯後未能坦承犯行，態度不佳，及告訴人簽立和解書後，至
    本院審理中作證時，對被告所為仍無法釋懷，而不願原諒被
    告，嗣後始另提出刑事撤回狀，有和解書、本院96年9 月19
    日審理筆錄、刑事撤回狀各1 份在卷可查，足見告訴人仍顧
    念與被告之夫妻情份等一切情狀，量處如主文所示之刑，並
    依其智識程度、家庭狀況，諭知如易科罰金以新臺幣1 千元
    折算1 日之折算標準。
  (六)聲請簡易判決處刑意旨另以：被告於前揭時地違反法院所核
    發命其最少應遠離告訴人上開住處1 百公尺之通常保護令，
    而認被告另涉犯修正後家庭暴力防治法第61條第4 款之違反
    保護令罪嫌。惟查，前開遠離住居所之通常保護令，已經本
    院裁定廢棄而確定在案，業如前述，被告所為自不成立修正
    後家庭暴力防治法第61條第4 款之違反保護令罪，惟此部分
    與前揭有罪部分，亦屬實質上1 罪關係，爰不另為無罪之諭
    知。
貳、不受理部分
一、聲請簡易判決處刑意旨另以：被告基於毀損之犯意，於96年
    4 月12日下午2 時30分許，侵入告訴人住處並損壞告訴人所
    有之玻璃窗1 面，致生損害於告訴人，因認被告另涉犯刑法
    第354 條之毀損罪嫌，而請求與前揭違反保護令罪分論併罰
    。
二、按告訴乃論之罪，告訴人於第一審辯論終結前，得撤回其告
    訴；又告訴乃論之罪，其告訴經撤回者，應諭知不受理之判
    決，刑事訴訟法第238 條第1 項、第303 條第3 款分別定有
    明文。次按告訴乃論之罪，一經告訴人合法表示撤回，即生
    效力，亦有司法院院字第1244號解釋可資參照。
三、經查，被告被訴涉犯刑法第354 條之罪，依同法第357 條規
    定，須告訴乃論。茲據被告於96年9 月5 日本院準備程序中
    提出經告訴人簽名、蓋印之和解書1 紙（本院卷第15頁），
    其上載明「丙○○於96年4 月12日下午在我住的地方屋內因
    與甲○○打架而損毀壞玻璃1 面並無犯意或傷害本人，所以
    申請撤回告訴」等語及告訴人之上開住處，考其文義，乃告
    訴人撤回本件毀損告訴之意思表示，且告訴人於本院審理中
    亦證述上開和解書係其本人所親簽、用印等語，至告訴人雖
    另證稱：被告要求我兒子乙○○拿這張和解書給我簽，我在
    1 間羊肉麵店的騎樓簽和解書，當時還有我女兒林燕瑛在場
    ，我不知道意思為何，我問我兒子這對我有什麼影響，他說
    要和解，沒有關係，叫我簽一簽，看以後被告的作法如何，
    我以為是被告與甲○○吵架的事情要和解，我簽完後覺得很
    不對勁，我沒有撤回告訴的意思，我怕和解完後，被告又去
    找我等語，惟證人即被告與告訴人之子乙○○於本院審理中
    證稱：我爸拿和解書給我，叫我拿給我媽看一下，我過2 、
    3 天去找我媽媽，約在斗六市吃牛肉麵，我不確定我姊姊林
    燕瑛有沒有出來，我跟我媽媽說我爸爸拿給我和解書，希望
    你先看一下，如果不懂可以問我是什麼意思，有1 段話他看
    不懂，有問我是什麼意思，他問為何要和解，我回答說我爸
    爸要跟他和解，我覺得應該是我爸爸去找我媽媽打破玻璃那
    次事情，我只有稍微說一下是撤銷告訴，就是我媽媽告我爸
    爸的部分要撤銷告訴，我沒有強迫他，只有說他不簽的話，
    我會很煩，我們一邊吃飯，他吃完飯才簽等語，參以告訴人
    自承其學歷係國小6 年級肄業，且其女兒林燕瑛已28歲等情
    ，及證人乙○○現年22歲，且學歷係大專畢業，亦據其證述
    在卷，則以告訴人之智識程度，並非完全未受教育之人，及
    其簽立上開和解書時，時間並非匆促，且有已成年之子、女
    在旁陪同之情形下，其就上開和解書所載文義縱有不甚明瞭
    之處，亦可經由其子女之當場解說而釋疑，況且，告訴人前
    已於警詢中表示對被告提出違反保護令罪及毀損罪之告訴，
    豈有可能不知告訴及撤回告訴之意義，再者，該和解書既係
    被告透過乙○○要求告訴人所簽立，自係針對被告與告訴人
    間之糾紛所為和解及撤回告訴，告訴人又豈有可能誤認係處
    理被告與甲○○和解事宜，足見告訴人簽立上開和解書當時
    ，確已明瞭其意義，且係出於自由意願而簽名、蓋印，姑不
    論其當時之心態係不願讓其子乙○○為難，或暫時給被告1
    個機會，該和解書一經被告提出於本院，即已生合法撤回告
    訴之效力，不受告訴人事後因擔心被告再有違反保護令之行
    為而反悔之影響。綜上所述，本件被訴毀損部分既經告訴人
    合法撤回告訴，揆諸前開法條規定，就此部分自應為不受理
    之判決。
據上論斷，應依到事訴訟法第452 條、第299 條第1 項前段、第
303 條第3 款，修正後家庭暴力防治法第61條第1 款、第2 款，
刑法第11條前段、第41條第1 項，判決如主文。
本案經檢察官林俊言到庭執行職務。
中　　華　　民　　國　　96　　年　　11　　月　　2 　　日
                  刑事第一庭    法  官   王雅苑
以上正本證明與原本無異。
如不服本判決，應於判決收受後10日內，向本院提出上訴狀（須
附繕本）。
                                書記官   譚系媛
中　　華　　民　　國　　96　　年　　11　　月　　2 　　日
附錄本案論罪科刑法條：
家庭暴力防治法第61條
違反法院依第14條第1 項、第16條第3 項所為之下列裁定者，為
本法所稱違反保護令罪，處3 年以下有期徒刑、拘役或科或併科
新臺幣10萬元以下罰金：
一、禁止實施家庭暴力。
二、禁止騷擾、接觸、跟蹤、通話、通信或其他非必要之聯絡行
    為。
三、遷出住居所。
四、遠離住居所、工作場所、學校或其他特定場所。
五、完成加害人處遇計畫。
